【裁判字號】    90,易,270
【裁判日期】    900524
【裁判案由】    傷害
【裁判全文】
臺灣士林地方法院刑事判決                            九十年度易字第二七號
    公  訴  人  臺灣士林地方法院檢察署檢察官
    被      告  乙○○
                丙○○
右列被告因傷害案件，經檢察官提起公訴（八十九年度偵字第六三一四號），本院判
決如左：
    主  文
乙○○、丙○○共同傷害人之身體，乙○○處有期徒刑陸月，丙○○處有期徒刑參月
，如易科罰金，均以參佰元折算壹日。
    事  實
一、乙○○、甲○○（另為不起訴處分）原係光武技術學院機械科三年級之同班同學
    ，二人於民國（下同）八十九年六月十五日在學校內因細故發生口角後互毆（二
    人均未告訴），經學校老師出面協調，二人並簽立悔過書表示不會有後續行為。
    詎乙○○因心有不甘，竟於翌日（即六月十六日）下午五時許，夥同丙○○及三
    名姓名年籍不詳之男子，共同基於傷害之犯意聯絡，共乘由丙○○所承租車牌號
    碼為Ｐ８—９２２８號自用小客車，至光武技術學院放學之路口（即台北市北投
    區○○○路○段五七七巷口）圍堵甲○○。當甲○○騎乘機車搭載女友方節經過
    該路口，逕遭乙○○、丙○○攔住，乙○○指著甲○○對丙○○說「就是他」後
    ，丙○○即先出手毆打甲○○，後乙○○亦共同加入毆打甲○○，然甲○○並未
    還手，適逢學校教官羅盛發發現吹哨示警，乙○○方停手，甲○○本欲趁機離開
    該地，卻遭丙○○緊抱不放，甲○○為求脫困持安全帽還擊丙○○；是時自上開
    小客車上走下二名不詳男子，其中一名男子手持不詳人所有之撞球桿桿柄，羅盛
    發見狀即叫甲○○快逃離現場，甲○○逃跑時丙○○與該二名不詳男子則自後追
    打，三人並於台北市北投區○○○路○段五八四號之中國石油加油站前追到甲○○，三人或徒手或持上開撞球桿桿柄合力將甲○○打倒在地上，造成甲○○受有
    頭部外傷、腹部挫傷、臉部及四肢多處挫傷、擦傷等傷害。
二、案經甲○○訴由台北市政府警察局北投分局移送台灣士林地方法院檢察署檢察官
    偵查起訴。
    理  由
一、訊據被告丙○○，固坦承於上開時間在光武技術學院放學之路口（即台北市北投
    區○○○路○段五七七巷口）處毆打告訴人甲○○之事實，惟辯稱：當時伊開著
    租來的車子一人前往乙○○學校等他一起去看電影，乙○○看到甲○○下來時就
    敲伊車門說「就是他」，因為之前乙○○有說甲○○欺負他，所以伊就下去把甲○○抱下車，並與與甲○○扭打在一起，後來教官吹哨子，伊看到很多人從旁邊
    衝過來，伊就趕快開車跑回家，之後的事情伊就不知道了云云，乙○○則矢口否
    認有毆打告訴人甲○○之事實，辯稱：當時伊和丙○○約好要去玩，結果在紅綠
    燈處聽到甲○○叫伊最討厭的綽號，丙○○上前和他理論，二人不知為何就抱在
    一起，伊上前勸架拉開他們，結果就被甲○○的安全帽打到，這時伊發現教官在
    看，伊就停手，之後伊就走了，後來不知發生何事，當時只有甲○○與丙○○二
    人打來打去，沒有其他人，伊動手拉開甲○○，可能有打到他云云。惟查：被告
    乙○○、丙○○夥同某不詳姓名之數人於上開時間、地點，先後毆打、追打被害
    人甲○○成傷之事實，迭據告訴人甲○○指訴甚詳，核與在場目擊證人即被告乙○○與被害人甲○○之同班同學黃唯晟於警訊、偵查中，光武技術學院教官羅盛
    發、甲○○之女友方節於偵查中證述情節相符，並經上開加油站站長陳克禮於警
    訊中證述當時有人在加油站出口處打架之情節明確，復有馬偕紀念醫院出具記載
    告訴人甲○○受有如事實欄所載傷勢之診斷證明書一紙在卷可稽，被告二人所辯
    ，顯係飾卸之詞，不足採信，本案事證明確，被告二人之犯行洵堪認定。
二、核被告二人所為，均係犯刑法第二百七十七條第一項傷害罪。被告二人與其他不
    詳姓名之三男子對於上開犯行，互有犯意聯絡及行為分擔，均為共同正犯。爰審
    酌被告乙○○與告訴人甲○○為同學關係，僅因細故即找人圍毆告訴人，且犯後
    又未能坦承犯行、一再飾詞卸責、迄未與告訴人達成和解、並無悔意等一切情狀
    ，被告丙○○犯後部分坦承犯行、與告訴人達成和解等一切情狀，分別量處如主
    文之刑，並均諭知易科罰金之折算標準。按刑法第四十一條業於九十年一月十日
    公布修正，並於同年一月十二日生效，該條第一項規定：「犯最重本刑為五年以
    下有期刑以下之刑之罪，而受六個月以下有期徒刑或拘役之宣告，因身體、教育
    、職業、家庭之關係或其他正當事由，執行顯有困難者，得以一元以上三元以下
    折算一日，易科罰金。但確因不執行所宣告之刑，難收矯正之效，或難以維持法
    秩序者，不在此限。」，是本件依刑法第二條第一項前段規定，應適用修正後之
    刑法第四十一條第一項前段規定諭知易科罰金之折算標準。被告等人用以毆打告
    訴人之撞球桿桿柄，係由不詳之男子所拿出，然並無證據足以證明此撞球桿桿柄
    為被告二人或該不詳男子所有，此為得沒收之物，爰不併予宣告沒收。
據上論斷，應依刑事訴訟法第二百九十九條第一項前段，刑法第二條第一項前段、第
二十八條、第二百七十七條第一項、第四十一條第一項前段，罰金罰鍰提高標準條第
一條前段、第二條，判決如主文。
本案經檢察官張嘉芬到庭執行職務
中      華      民      國      九十      年      五      月    二十四  日
                                    臺灣士林地方法院刑事第四庭
                                        法  官
右正本證明與原本無異。
如不服本判決，應於判決送達後十日內，向本院提出上訴狀。
                                        書記官
中      華      民      國      九十      年      五      月            日
附錄論罪法條：刑法第二百七十七條第一項


司法院資訊處製作；財團法人民間司法改革基金會備份。
